【裁判字號】    97,易,551
【裁判日期】    971023
【裁判案由】    竊盜
【裁判全文】
臺灣嘉義地方法院刑事判決               97年度易字第551號
公  訴  人  臺灣嘉義地方法院檢察署檢察官
被      告  乙○○
                    (現於臺灣嘉義監獄鹿草分監另案執行中)
            甲○○
上列被告等因竊盜案件，經檢察官提起公訴（97年度偵字第3773
號），被告等於準備程序中就被訴事實為有罪之陳述，經本院裁
定改依簡式審判程序審理，判決如下：
    主  文
乙○○犯竊盜罪，處有期徒刑貳月，如易科罰金，以新台幣壹仟
元折算壹日。又犯竊盜罪，處有期徒刑貳月，如易科罰金，以新
台幣壹仟元折算壹日。又共同犯竊盜罪，處有期徒刑月，如易
科罰金，以新台幣壹仟元折算壹日。應執行有期徒刑伍月，如易
科罰金，以新台幣壹仟元折算壹日。
甲○○共同犯竊盜罪，處有期徒刑貳月，如易科罰金，以新台幣
壹仟元折算壹日。
    犯罪事實及理由
一、本件犯罪事實：
(一)乙○○基於意圖為自己不法所有之各別犯意，先後為下列犯
    行：(一)於民國97年5 月20日凌晨3 時許，駕駛車牌號碼T5-8
    026 號自用小客車，在嘉義縣六腳鄉蒜頭國小前徒手竊取嘉
    義縣六腳鄉鄉公所所有，由該所技士丙○○管理之鐵製水溝
    蓋板17個（共重約680 公斤），得手後將之搬運至上開自用
    小客車上而據為己有，並將之載運至嘉義縣六腳鄉港美村港
    尾寮99號，以新台幣（下同）11,560元之代價出售予不知情
    之陳憲民（由檢察官另為不起訴處分）。(二)於97年5 月21日
    凌晨4 時許，在嘉義縣六腳鄉六斗村新厝2 之11號、15號及
    16號前，以上開方式徒手竊取嘉義縣六腳鄉鄉公所所有之鐵
    製水溝蓋板16個（共重約640 公斤），得手後以上述車輛載
    運至嘉義縣朴子市○○里○○路51號，以10,240元之代價出
    售予不知情之洪舜嘉（由檢察官另為不起訴處分）。(三)乙○○另與甲○○共同基於意圖為自己不法所有之犯意聯絡，於
    97年5 月24日凌晨3 時許，在嘉義縣六腳鄉更寮村15號、18
    號前，以由乙○○駕駛上開車輛，甲○○徒手將水溝蓋板搬
    至車上之方式，竊取丙○○所管理之鐵製水溝蓋板16個（每
    個大小為35公分×60公分×2.5 公分，重約38公斤），得手
    後據為己有。嗣乙○○、甲○○2 人於97年9 月26日上午9
    時50分許，在嘉義縣六腳鄉正義村下雙溪161 號前欲藏匿前
    述97年5 月24日竊得之贓物時，為警當場查獲該次竊盜犯行
    ，乙○○並在未有偵查犯罪職權之公務員發覺前，於當日警
    詢時主動供出前述犯罪事實(一)、(二)之竊盜犯行，對於該2 次
    未經發覺之竊盜犯罪自首而接受裁判。
(二)案經嘉義縣警察局朴子分局報請臺灣嘉義地方法院檢察署檢
    察官偵查起訴。
二、本件被告2 人所涉犯者均為刑法第320 條第1 項之竊盜罪，
    非死刑、無期徒刑、最輕本刑為3 年以上有期徒刑之罪或高
    等法院管轄第一審案件。本院行準備程序時，被告2 人均就
    被訴事實為有罪之陳述，經告知簡式審判程序之旨，並聽取
    檢察官及被告2 人之意見後，本院爰依刑事訴訟法第273 條
    之1第1項裁定行簡式審判程序。故本件簡式審判程序之證據
    調查，依刑事訴訟法第273 條之2 規定，不受同法第159 條
    第1 項、第161 條之2 、第161 條之3 、第163 條之1 以及
    第164 條至第170 條規定之限制，合先敘明。
三、認定犯罪事實所憑證據：
(一)被告乙○○於警詢、偵查中之自白（見警卷第1 至4 頁、偵
    卷第10至11頁），以及被告2 人於本院審理中之自白（見本
    院卷第27、30頁）。
(二)被害人丙○○、證人陳憲民及洪舜嘉於警詢中之證述（見警
    卷第8 至14頁），以及共同被告乙○○於偵查中以證人身分
    就前述犯罪事實(三)被告甲○○竊盜部分所為證述（見偵卷第
    28至29頁）。
(三)贓物認領保管單1 紙、估價單2 紙、現場照片10張（見警卷
    第15至16、27至31頁），以及嘉義縣警局朴子分局97年6 月
    17日嘉朴警偵字第0970028457號函及所附照片（見偵卷第23
    至25頁）。
四、論罪科刑：
(一)核被告乙○○前揭犯罪事實(一)、(二)、(三)，以及被告甲○○犯
    罪事實(三)所為，均係犯刑法第320 條第1 項之竊盜罪。被告
    2 人就犯罪事實(三)之竊盜犯行，有犯意聯絡及行為分擔，均
    為共同正犯。被告乙○○於犯罪事實(三)之犯行遭查獲後，在
    97年5 月26日警詢中，警員詢問以前有無竊取水溝蓋時，主
    動供出前揭犯罪事實(一)、(二)之竊盜犯行，有其警詢筆錄在卷
    可佐（見警卷第2 頁），參以其事後並未逃避本案偵查及審
    理，堪認其係對於未經發覺之犯罪事實(一)、(二)2 次竊盜犯罪
    自首而接受裁判，爰依刑法第62條前段之規定，均減輕其刑
    。又被告乙○○所犯前述3 次竊盜罪，犯意各別，行為互殊
    ，應予分論併罰。
(二)爰依被告2 人之供述（見本院卷第33頁）及卷附臺灣高等法
    院被告前案紀錄表，審酌：被告乙○○國小畢業之智識程度
    ，入監前擔任泥水工、與父母親同住之生活狀況，有傷害前
    案紀錄（於本案不構成累犯）之素行；被告甲○○高中畢業
    之智識程度，目前無業、與父母親同住之生活狀況，為本件
    犯行前無刑事犯罪紀錄之素行；被告2 人均正值青壯，竟不
    思勞動獲取報酬，因缺錢花用即徒手行竊之犯罪動機、手段
    ；被告2 人竊取鐵製水溝蓋，非僅損及被害人，亦危及公眾
    往來安全，所生危害非微；並審酌就犯罪事實(三)之竊盜犯行
    ，係由被告乙○○居於主導地位，惟被告乙○○自警詢迄至
    本院審理中均坦承全部犯行，態度良好，被告甲○○則於警
    詢、偵查中否認犯行，迄至本院審理中始坦承犯罪等一切情
    狀，就被告乙○○先後所犯3 次竊盜罪分別量處有期徒刑2
    月、2 月、3 月，就被告甲○○所犯竊盜罪量處有期徒刑2
    月，並均諭知易科罰金之折算標準，另就被告乙○○所犯上
    開3 罪定其應執行之刑暨諭知易科罰金之折算標準，以示懲
    儆。
五、依刑事訴訟法第273 條之1 第1 項、第299 條第1 項前段、
    第310 條之2 、第454 條第1 項，刑法第28條、第320條第1
    項、第62條前段、第41條第1 項前段、第51條第5 款，刑法
    施行法第1 條之1 第1 項、第2 項前段，判決如主文。
六、如不服本判決，須於判決送達後10日內向本院提出上訴狀，
    上訴書狀依法應敘述具體理由，如未敘述具體理由者，應於
    上訴期間屆滿後20日內補提理由書於本院（均應附繕本）。
本案經檢察官楊騏嘉到庭執行職務。
中    華    民    國    97    年    10   月     23    日
                   刑事第三庭 法  官  陳 蒨 儀
上列正本證明與原本無異。
告訴人或被害人如對於本判決不服者，應具備理由請求檢察官上
訴，其上訴期間之計算係以檢察官收受判決正本之日期為準。
中    華    民    國    97    年    10   月     23    日
                              書記官  楊 國 色
附錄本判決論罪法條：
中華民國刑法第320條第1項
意圖為自己或第三人不法之所有，而竊取他人之動產者，為竊盜
罪，處5年以下有期徒刑、拘役或5 百元以下罰金。


司法院資訊處製作；財團法人民間司法改革基金會備份。
